# 陈版：交叉持股瑞华《企业会计准则第 33 号——合并财务报表（ 2014 年修订）》实务操...-

提问人：leon007 时间：2014-10-23 10:15:05
陈版：瑞华《企业会计准则第 33 号——合并财务报表（ 2014 年修订）》实务操作指南8.19，83-84页，例 38 ：子公司持有母股份的合并抵销处理 ， 84 页第一行文字“但在合并报表层面，该交易的性质是库存股的重新对外发行，应当按照出售价款金额增加股东权益，不确认为损益。”
此处如果子公司将持有母公司的5%的股权出售给第三方，出售对价为 2000 万，在合并报表的库存股为 1500 万，那么差额 500 万在合并报表中调整所有者权益那个项目？？资本公积？？

回答人：chenyiwei
增加资本公积。相当于在合并报表层面：借：银行存款 2000 ，贷：库存股 1500 ，贷：资本公积——股本溢价 500 。